【裁判字號】    98,訴,3619
【裁判日期】    981030
【裁判案由】    毒品危害防制條例
【裁判全文】
臺灣板橋地方法院刑事判決              98年度訴字第3619號
公  訴  人  臺灣板橋地方法院檢察署檢察官
被      告  甲○○
                   （另案在臺灣臺北監獄臺北分監執行中）
上列被告因違反毒品危害防制條例案件，經檢察官提起公訴（九
十八年度毒偵字第四一二九號），被告就被訴事實為有罪陳述，
本院改行簡式審判程序審理，判決如下：
    主  文
甲○○施用第一級毒品，累犯，處有期徒刑捌月。
    事  實
一、甲○○前於民國八十九年間因施用毒品案件，經本院以八十
    九年度毒聲字第一一五一號裁定送觀察、勒戒後，認有繼續
    施用毒品之傾向，再經本院以八十六年度訴緝字第二一二號
    裁定令入戒治處所施以強制戒治，因無繼續戒治之必要，復
    經本院於八十八年五月二十七日裁定停止戒治，所餘戒治期
    間付保護管束，惟於保護管束期間違反保護管束事項情節重
    大，經本院於八十八年十一月十七日裁定撤銷停止戒治，令
    入戒治處所施以強制戒治，於八十九年十月八日執行期滿，
    經臺灣高等法院以八十七年度上訴字第一六三二號判決免刑
    確定；復於九十三年間因施用毒品案件，經本院以九十四年
    度訴字第三十四號判處有期徒刑八月、四月，應執行有期徒
    刑十月確定；再於九十三年間因贓物案件，經本院以九十四
    年度簡字第四十七號判處有期徒刑六月確定、於九十四年間
    因竊盜案件，經本院以九十四年度易字第三九八號判處有期
    徒刑一年確定、於九十四年間因違反洗錢防制法案件，經本
    院以九十四年度訴字第一九八○號判處有期徒刑四月確定、
    於九十四年間因施用毒品案件，經本院以九十四年度易字第
    一六三六號判處有期徒刑六月，並經撤回上訴確定；上開毒
    品、贓物、竊盜、洗錢防制法、毒品等案件經本院裁定分別
    減為四月、二月、三月一日、六月、二月、三月，並定應執
    行有期徒刑一年三月確定，於九十六年九月五日（起訴書誤
    載為九十七年一月十九日）因縮短刑期期滿執行完畢。詎其
    猶不知悔悟並戒絕毒癮，復基於施用第一級毒品海洛因之犯
    意，於九十八年五月四日下午某時，在其位於臺北縣三峽鎮
    ○○路一三六巷十六弄四十號之住處，以針筒注射之方式，
    施用海洛因一次。嗣因另案遭檢察官通緝，而為警於九十八
    年五月五日上午八時三十分許在臺北縣三峽鎮○○路六十七
    巷口查獲，經警採尿後檢驗結果呈施用海洛因之陽性反應，
    始查知上情。
二、案經臺北縣政府警察局三峽分局移送臺灣板橋地方法院檢察
    署檢察官偵查起訴，本院改行簡式審判程序審理。
    理  由
一、訊據被告甲○○對於在上揭時、地施用海洛因之犯行坦承不
    諱。被告為警查獲後所採之尿液，分別以ＥＩＡ酵素免疫分
    析法初驗、ＧＣ／ＭＳ氣相層析質譜儀法確認複驗後均呈鴉
    片類之陽性反應，此有卷附九十八年五月二十日臺灣檢驗科
    技股份有限公司濫用藥物檢驗報告一紙（見九十八年度毒偵
    字第四一二九號卷第五頁）足稽。按依現行（修正後）毒品
    危害防制條例就施用毒品者，祇於「初犯」及「五年後再犯
    」二種情形，有其追訴條件之限制，即須於初犯經觀察、勒
    戒或強制戒治釋放後，五年內均無施用毒品之行為，始能認
    其前所實施之觀察、勒戒或強制戒治已足遮斷毒癮，而得於
    五年後再犯時，再予適用初犯之規定，重行觀察、勒戒等程
    序。倘五年內已經再犯，被依法追訴處罰，縱其第三次（或
    第三次以上）施用毒品之時間在初犯釋放五年以後，即與「
    五年後再犯」之情形有別，且因已於「五年內再犯」，顯見
    其再犯率甚高，原實施觀察、勒戒或強制戒治，已無法收其
    實效，而無五年戒斷期之存在，自無再經觀察、勒戒及強制
    戒治之必要，應得逕行追訴處罰，此有最高法院九十五年度
    台上字第一○七一號判決足資參照。查被告前於八十九年間
    因施用毒品案件，經本院以八十九年度毒聲字第一一五一號
    裁定送觀察、勒戒後，認有繼續施用毒品之傾向，再經本院
    以八十六年度訴緝字第二一二號裁定令入戒治處所施以強制
    戒治，嗣因無繼續戒治之必要，復經本院於八十八年五月二
    十七日裁定停止戒治，所餘戒治期間付保護管束，惟於保護
    管束期間違反保護管束事項情節重大，經本院於八十八年十
    一月十七日裁定撤銷停止戒治，令入戒治處所施以強制戒治
    ，於八十九年十月八日執行期滿，經臺灣高等法院以八十七
    年度上訴字第一六三二號判決免刑確定；復於九十三年間因
    施用毒品案件，經本院以九十四年度訴字第三十四號判處有
    期徒刑八月、四月，應執行有期徒刑十月確定，此有臺灣高
    等法院被告前案紀錄表及在監在押全國紀錄表附卷可按。被
    告本次再犯施用毒品犯行，依上揭最高法院判決意旨，顯非
    五年後再犯，自合於毒品危害防制條例第二十三條第二項之
    起訴條件。被告出於自由意志之自白與事實相符，事證明確
    ，犯行洵堪認定，應依法論科。
二、被告於上揭強制戒治執行完畢釋放後，再犯本件施用毒品之
    犯行，核其施用第一級毒品海洛因，所為係犯毒品危害防制
    條例第十條第一項之施用第一級毒品罪。其施用前非法持有
    海洛因之行為，為施用毒品之當然手段，應為施用毒品之行
    為所吸收，不另論罪。被告前有起訴書事實欄所載之前科犯
    行，最近一次徒刑之執行完畢紀錄係九十六年九月五日，此
    有上開被告前案紀錄表在卷可稽，被告於五年以內，故意再
    犯本件最重本刑為有期徒刑以上之罪，應依刑法第四十七條
    第一項之規定，論以累犯，並加重其刑。爰審酌被告屢次施
    用毒品而不思悔改，品行不端，意志力薄弱，其施用毒品經
    強制戒治後，仍無法斷絕施用毒品惡習，若非將其處以較長
    之刑期，與社會上毒品來源隔離，使其能深自反省，斷絕與
    毒品之接觸，不足以改正施用毒品惡習，並懲所犯及被告犯
    罪後對於施用毒品之犯行，已經坦承，態度良好等一切情狀
    ，量處如主文所示之刑，以資懲儆。
據上論斷，應依刑事訴訟法第二百七十三條之一第一項、第二百
九十九條第一項前段，毒品危害防制條例第十條第一項，刑法第
十一條前段、第四十七條第一項，判決如主文。
本案經檢察官黃怡華到庭執行職務。
中    華    民    國    98    年    10    月    30    日
                    臺灣板橋地方法院刑事第十六庭
                               法  官  王綽光
以上正本證明與原本無異。
如不服本判決應於收受判決後10日內向本院提出上訴書狀，並
應敘述具體理由。其未敘述上訴理由者，應於上訴期間屆滿後
20日內向本院補提理由書（均須按他造當事人之人數附繕本）
「切勿逕送上級法院」。
                               書記官  許清秋
中    華    民    國    98    年    11    月    4     日
附錄本案論罪科刑法條全文：
毒品危害防制條例第10條
施用第一級毒品者，處6月以上 5 年以下有期徒刑。
施用第二級毒品者，處3年以下有期徒刑。


司法院資訊處製作；財團法人民間司法改革基金會備份。
